# Fernando Gajardo Fuentealba

Diseñador integral interesado por la experiencia de usuario y el diseño de interfaces. Recientemente me he sumergido en el mundo del desarrollo de productos digitales. En este momento, estoy en la búsqueda de un puesto como diseñador UX/UI. Cuento con dominio práctico de herramientas creativas como la suite de Adobe o Figma y herramientas de desarrollo como React y wordpress.

☑ fjgajardo@uc.cl

+56977092131

Santiago Chile

https://www.fjgajardo.com/

#### EXPERIENCIA LABORAL

#### **Fundación Varsot**

Diseñador UX/UI Freelance

Ago 2024 - Sept 2024

- · Desarrollo de Wireframes y flujos
- · Desarrollo de Prototipo funcional de alta fidelidad

#### Orketech

Diseñador UX/UI Freelance

Jul 2024 - Ago 2024

- · Desarrollo de Wireframes y flujos
- · Desarrollo de Prototipo funcional de alta fidelidad

#### RentaFact

Diseñador UX/UI Freelance

Nov 2023 - Ene 2024

Adobe Photoshop

- · Desarrollo de Wireframes y flujos
- · Desarrollo de Prototipo funcional de alta fidelidad

#### Guemil

Practicante Ago 2021 - Dic 2021

- · Ejecución de la transformación digital de talleres a modalidad remota
- Diseño y desarrollo de plataforma digital CreaGuemil

#### **Neosecure**

Practicante Ene 2020 - Mar 2020

- · Re diseño de elementos para comunicación interna
- Creación de infografías y piezas gráficas para usos de difusión

#### EDUCACIÓN

# Pontificia Universidad Católica de Chile

Diseñador Integral Mar 2022

### PROYECTOS

Última Ronda Feb 2023

Figma

- · Socio fundador
- · Desarrollo de una plataforma web en Wordpress desde cero
- · Creación de la identidad de marca
- Elaboración de bosquejos y prototipos del sitio web

## SKILLS

- · Adobe InDesign, Adobe Premier, Adobe After Effects
- Adobe XD, Sketch

Adobe Illustrator

- Wordpress
- · HTML, CSS, Javascript, Unity, Python, React
- · Fusion 360, Blender
- Ingles Conversacional (B2 C1)